【裁判字號】    95,易,1613
【裁判日期】    950808
【裁判案由】    竊盜
【裁判全文】
臺灣臺中地方法院刑事判決              95年度易字第1613號
公  訴  人  臺灣臺中地方法院檢察署檢察官
被      告  乙○○
上列被告因竊盜案件，經檢察官提起公訴（九十五年度偵字第九
四七一號），被告於本院準備程序中為認罪之陳述，經本院合議
庭評議後裁定由受命法官獨任改行簡式審判程序審理，本院判決
如下：
    主    文
乙○○攜帶兇器，竊盜，處有期徒刑陸月，如易科罰金，以銀元
佰元即新臺幣玖佰元折算壹日。緩刑年。扣案之螺絲起子壹
支、鐵鉗壹支，均沒收。
    犯罪事實
一、乙○○因友人贈送之舊車，缺少大燈之塑膠罩，竟基於行竊
    他人財物之犯意，意圖為自己不法之所有，於民國九十五年
    四月二十三日十六時三十分許，騎乘車牌號碼ＬＱＰ—六七
    一號重型機車，行經臺中縣龍井鄉○○路清潔隊旁，見陳進
    丁所有之車牌號碼一四二五—ＫＢ號自小客車停放該處，認
    為有機可趁，未經陳進丁之同意，擅自執持其所有客觀上足
    以對人之生命、身體、安全構成威脅，具有危險性，堪供為
    兇器使用之螺絲起子一支、鐵鉗一支，用以拆卸陳進丁所有
    之前大燈塑膠罩一個（價值約新臺幣三千元），欲供己用。
    行竊得手後，乙○○將之置放於旁邊水泥牆上，未及離去，
    即為警當場查獲，並扣得陳進丁所有前開自小客車之前大燈
    一個、塑膠罩一個（業經發還陳進丁之前妻甲○○領回）及
    乙○○所有供行竊使用之螺絲起子一支、鐵鉗一支。
二、案經臺中縣警察局烏日分局報告臺灣臺中地方法院檢察署檢
    察官偵查起訴。
    理    由
一、訊據被告乙○○，對於上揭時地，執持螺絲起子、鐵鉗，行
    竊被害人陳進丁所有之自小客車前大燈塑膠罩得手之情，業
    經坦認屬實，核與被害人陳進丁之前妻甲○○於警詢及本院
    中之陳述內容相符，並有查獲現場位置圖一份、查獲現場照
    片六張、被害人陳進丁之前妻代為領回失竊贓物之贓物認領
    保管單一份、被告所騎乘機車之車籍資料一份、被害人陳進
    丁所有自小客車之車籍資料一份在卷可稽，復有扣案之螺絲
    起子一支、鐵鉗一支為證，被告自白供述與現有事證相符，
    應堪置信。本件事證已臻明確，被告犯行，洵堪認定。
二、論罪科刑部分：
（一）查：扣案之螺絲起子一支、鐵鉗一支，長度均約二十公分
      ，鐵製材質，業據被告供承在卷，均屬質地堅硬之物，客
      觀上足以對人之生命、身體、安全構成威脅，具有危險性
      ，應屬兇器無訛。被告基於行竊他人財物之犯意，意圖為
      自己不法之所有，攜帶螺絲起子、鐵鉗，行竊被害人陳進
      丁所有之財物得手，核其所為，係犯刑法第三百二十一條
      第一項第三款之攜帶兇器竊盜罪。爰審酌被告不思循正途
      ，以獲取個人所需，竟圖以行竊手段，貪圖不勞而獲之非
      法利益，造成被害人陳進丁之財物損失，惟因被告行竊財
      物之價值非高，且被害人陳進丁所有之前開自小客車係因
      車禍事故撞毀而停放該處，被告事後並誠意與被害人陳進
      丁之前妻甲○○達成和解，當場賠償損害，而被告已經坦
      承犯行，犯後態度良好等一切情狀，量處如主文所示之刑
      ，以示懲儆。
（二）另按，被告行為後，刑法第四十一條業於九十四年二月二
      日修正公布，並自九十五年七月一日生效施行，修正前之
      刑法第四十一條第一項前段規定：「犯最重本刑為五年以
      下有期徒刑以下之刑之罪，而受六個月以下有期徒刑或拘
      役之宣告，因身體、教育、職業、家庭之關係或其他正當
      事由，執行顯有困難者，得以一元以上三元以下折算一日
      ，易科罰金。」，依修正前之罰金罰鍰提高標準條例第二
      條前段〈現已刪除〉規定，就其原定數額提高為一百倍折
      算一日，則本件被告行為時之易科罰金折算標準，應以銀
      元三百元折算一日，經折算為新臺幣後，應係以新臺幣九
      百元折算為一日；惟九十五年七月一日生效施行之現行刑
      法第四十一條第一項前段則規定：「犯最重本刑為五年以
      下有期徒刑以下之刑之罪，而受六個月以下有期徒刑或拘
      役之宣告者，得以新臺幣一千元、二千元或三千元折算一
      日，易科罰金。」，比較修正前、後之易科罰金折算標準
      ，係以九十五年七月一日修正施行前之規定，較有利於受
      刑人，依刑法第二條第一項前段之規定，自應適用被告行
      為時即修正前刑法第四十一條第一項前段之規定，定其易
      科罰金之折算標準。
（三）末查：被告曾於七十五年間，因行賄罪，經臺灣屏東地方
      法院於七十五年十二月二十六日以七十五年度易字第一四
      六九號判處有期徒刑六月，如易科罰金以三十元折算一日
      確定，於七十六年四月二十七日易科罰金執行完畢，此有
      臺灣高等法院被告前案紀錄表一份在卷可稽；被告前因故
      意犯罪受有期徒刑以上刑之宣告，執行完畢後，五年以內
      未曾因故意犯罪受有期徒刑以上刑之宣告，經此偵審教訓
      ，當能知所警惕，信無再犯之虞，本院考量被告業與被害
      人陳進丁之前妻甲○○達成和解，賠償損害，以及行竊財
      物價值不高等情狀，認所宣告之刑，以暫不執行為適當，
      爰依刑法第七十四條第一項第二款之規定，併予宣告緩刑
      三年，用啟自新，併觀後效。
三、扣案之螺絲起子一支、鐵鉗一支，係被告所有供行竊所用之
    物，業據被告供述屬實，爰依刑法第三十八條第一項第二款
    之規定，併予諭知沒收。（按被告行為後，刑法第三十八條
    規定業經修正公布施行，修正前、後之同條條文，對於違禁
    物不問屬於犯罪行為人與否及供犯罪所用之物以屬於犯罪行
    為人為限應予沒收之要件並未變更，而本次修正，處刑條文
    並未修正，亦即行為時與裁判時之主刑條文並無不同，則依
    從刑，係附屬於主刑，不生比較輕重問題，本件即應適用修
    正後之刑法第三十八條規定為沒收之依據，最高法院二十四
    年上字第五二九二號判例要旨參考。）
據上論斷，應依刑事訴訟法第二百七十三條之一第一項、第二百
九十九條第一項前段，刑法第二條第一項前段、第三百二十一條
第一項第三款、第七十四條第一項第二款、第三十八條第一項第
二款、修正前刑法第四十一條第一項前段，修正前罰金罰鍰提高
標準條例第二條，現行法規所定貨幣單位折算新臺幣條例第二條
，判決如主文。
中    華    民    國    95    年    8     月    8     日
                  刑事第五庭    法  官  巫淑芳
上正本證明與原本無異。
如不服本判決，應於送達後十日內向本院提出上訴狀（須附繕
本），上訴於臺灣高等法院臺中分院。
                                書記官  王麗麗
中    華    民    國    95    年    8     月    8     日
附錄論罪科刑法條：
中華民國刑法第321條：
犯竊盜罪而有左列情形之一者，處六月以上、五年以下有期徒刑
：
一  於夜間侵入住宅或有人居住之建築物、船艦或隱匿其內而犯
    之者。
二  毀越門扇、牆垣或其他安全設備而犯之者。
三  攜帶兇器而犯之者。
四  結夥三人以上而犯之者。
五  乘火災、水災或其他災害之際而犯之者。
六  在車站或埠頭而犯之者。
前項之未遂犯罰之。


司法院資訊處製作；財團法人民間司法改革基金會備份。
